# 同控新设公司的处理

提问人：zd241 时间：2018-03-23 21:26:56
陈老师，原先我问过这个案例，现在还是有些疑惑，再次麻烦您。 a公司持b公司100%股权，a公司持c公司85%股权，自然人d持股c公司15%股权。 第一步骤： 17 年 10 月底，a公司和自然人d以持有的c公司股权，b公司以认缴 3000 万元设立e公司。e公司的认缴比例如下：（b公司60%，a公司34%，自然人d6%）， 10 月底c公司股权完成过户，成为e公司的全资子公司，同时b公司实缴 50 万元。公司章程约定以认缴比例享有股东会投票权，对于其他权利没有约定。我们认为在 10 月底，b公司实现对e公司的控制 第二步骤： 17 年11 月底，b公司以 1700 万元购买a公司持有的e公司34%的股权。 我细细想了几天，有几个困惑请陈老师解答，万分感谢！ 1 ，以上 2个步骤属于一揽子交易么？以上 2 步交易确实属于相互关联，提前设想好的，但是第一步完成的时候，b公司就实现了对e公司的控制，已经完成了合并。这个还能叫一揽子交易么？ 2 ，原来您认同以下的思路：b公司的单体报表在 10 月底，以对 10 月底e公司合并报表的净资产中所占的部分（按照完成第二步后的实缴比例）确认长投，与 1750 万元的差额，调整资本公积。同时，B公司合并e公司属于同一控制下企业合并。 我不明白b公司合并e公司为什么属于同控合并呢？e公司不是新设成立的么？还有就是以后b公司对e公司实缴剩下 2950 万元出资时，b公司单体如何处理呢？是冲资本公积和留存收益？还是 2950 万元计入长投呢？如果是后者，同样的出资款不同的处理是什么原因呢？ 3 ，b公司的单体报表在 10 月底，以对 10 月底e公司合并报表的净资产中所占的部分（按照完成第二步后的实缴比例）确认长投，与 50 万元的差额，调整资本公积。在 11 月底的时候， 1700 万元购买a公司持有e公司34%的股权视同购买少数股东权益，这个思路又是否正确呢？

回答人：chenyiwei
1 、还是应对照合并报表准则第五十一条的标准判断是否为一揽子交易。“第一步完成的时候，b公司就实现了对e公司的控制，已经完成了合并”不是不构成一揽子交易的理由。 2 、E是新设成立的，但其成立时最主要的资产是C的股权，实际上是B对C的同一控制下合并。 B公司单户层面以 2950 万元后续出资计入长投成本，不再调整权益。因为后续增资不构成一揽子交易。 3 、这个处理可能会涉及重复。如果第一步已经按照第二步完成后的股权比例进行处理，则第一步完成时就应按第二步完成时C的净资产状况处理，将 1700 万元确认为负债， 1700 万元的支付作为负债的偿还处理。